Minutes et répertoires du notaire Louis BOURSIER, janvier 1791 - 21 mars 1801 (étude XXVII)
Archives nationales
Minutes et répertoires du notaire Louis BOURSIER, janvier 1791 - 21 mars 1801 (étude XXVII)
MC/ET/XXVII/505 - MC/ET/XXVII/568
Etude XXVII; Boursier, Louis
Archives nationales de France
Minutes et répertoires: la loi 2008-696 du 15 juillet 2008 relative aux archives a fixé à 75 ans à compter de la date de l'acte, ou à 25 ans à compter de la date du décès de l'intéressé si ce délai est plus bref, le délai de communication des minutes et répertoires des notaires; ce délai est porté à 100 ans à compter de la date de l'acte si le document se rapporte à un mineur (code du Patrimoine, articles L213-2, 4e d et 5e).
Autres documents de l'étude (dossiers de clients, comptabilité...): s'agissant d'archives privées, ces documents sont communicables selon les modalités fixées par le déposant ou le donateur.
Certains documents ne sont pas accessibles en raison de leur mauvais état de conservation.
Versement
Accès aux autres instruments de recherche du notaire Louis BOURSIER
Minutes et répertoires du notaire Louis BOURSIER, 8 janvier 1767 - 11 mars 1803 (étude XXVII)
- Minutes de Louis BOURSIER, 1791 - 21 mars 1801; MC/ET/XXVII/505 - MC/ET/XXVII/568
  - Minutes. 1791, 1er janvier - 21 janvier, 1er janvier - 21 janvier 1791; MC/ET/XXVII/505
    Informations concernant le classement:
    Le niveau inférieur de description, quand il existe, correspond aux minutes d'actes. Toutes les minutes ne sont pas forcément décrites une à une. Les descriptions de ces minutes sont plus ou moins détaillées.
  - Minutes. 1791, 22 janvier - 31 janvier, 22 janvier - 31 janvier 1791; MC/ET/XXVII/506
  - Minutes. 1791, février, février 1791; MC/ET/XXVII/507
  - Minutes. 1791, mars, mars 1791; MC/ET/XXVII/508
  - Minutes. 1791, avril, avril 1791; MC/ET/XXVII/509
  - Minutes. 1791, mai, mai 1791; MC/ET/XXVII/510
  - Minutes. 1791, juin, juin 1791; MC/ET/XXVII/511
  - Minutes. 1791, juillet, juillet 1791; MC/ET/XXVII/512
  - Minutes. 1791, août, août 1791; MC/ET/XXVII/513
  - Minutes. 1791, septembre, septembre 1791; MC/ET/XXVII/514
  - Minutes. 1791, octobre, octobre 1791; MC/ET/XXVII/515
  - Minutes. 1791, novembre, novembre 1791; MC/ET/XXVII/516
    - Bail par Gabriel Mossel, chirurgien, à Alexis Rolland Marie Godefroy, premier contrôleur dela manufacture de tabac, à Paris, rue Saint Thomas du Louvre, hôtel de Longueville, paroisse Saint Germain l'Auxerrois et à ses associés dans la maison de commerce ' Godefroy et compagnie ', d'une maison sise rue et hors l'ancienne barrière de Sèvres., 9 novembre 1791; MC/ET/XXVII/516
      Origine de l'information:
      Les membres du conseil général de la commune robespierriste de Paris (200 actes), par Béatrice Vanuxem, 1992-1993 (base de données migrée: voir contexte dans le Plan d’orientation général - Notaires de Paris, guides thématiques du Minutier).
      Date de création de la notice: 2006
      bail; Saint-Thomas-du-Louvre (rue); Sèvres (rue de); Mossel, Gabriel; Godefroy, Alexis-Rolland-Marie; chirurgien
  - Minutes. 1791, décembre, décembre 1791; MC/ET/XXVII/517
    - Inventaire après décès de Marie Charlotte Lefebvre, veuve de François Dive, et mère de Jean Dive, Elisabeth Charlotte Dive (épouse de Pierre François Devaux), et Marie Philippe Dive (épouse de Robert Guillaume Antoine Delabarre, entrepreneur de bâtiment), 24 décembre 1791; MC/ET/XXVII/517
      inventaire après décès; Lefebvre, Marie-Charlotte; Dive, François; Dive, Jean; Dive, Elisabeth-Charlotte; Devaux, Pierre-François; Dive, Marie-Philippe; Delabarre, Robert-Guillaume-Antoine; chef d'entreprise
  - Minutes. 1792, janvier - février, janvier - février 1792; MC/ET/XXVII/518
  - Minutes. 1792, mars, mars 1792; MC/ET/XXVII/519
  - Minutes. 1792, avril, avril 1792; MC/ET/XXVII/520
  - Minutes. 1792, mai, mai 1792; MC/ET/XXVII/521
  - Minutes. 1792, juin, juin 1792; MC/ET/XXVII/522
  - Minutes. 1792, juillet, juillet 1792; MC/ET/XXVII/523
  - Minutes. 1792, août, août 1792; MC/ET/XXVII/524
  - Minutes. 1792, septembre - octobre, septembre - octobre 1792; MC/ET/XXVII/525
  - Minutes. 1792, novembre - décembre, novembre - décembre 1792; MC/ET/XXVII/526
  - Minutes. 1793, janvier - février, janvier - février 1793; MC/ET/XXVII/527
  - Minutes. 1793, mars, mars 1793; MC/ET/XXVII/528
  - Minutes. 1793, avril - mai, avril - mai 1793; MC/ET/XXVII/529
  - Minutes. 1793, juin, juin 1793; MC/ET/XXVII/530
  - Minutes. 1793, juillet - août, juillet - août 1793; MC/ET/XXVII/531
  - Minutes. 1793, septembre - octobre, septembre - octobre 1793; MC/ET/XXVII/532
  - Minutes. 1793, novembre - décembre, novembre - décembre 1793; MC/ET/XXVII/533
  - Minutes. an II, nivôse - an II, pluviose, nivôse an II (21 décembre 1793) - pluviose an II (18 février 1794); MC/ET/XXVII/534
  - Minutes. an II, ventôse - an II, germinal, ventôse an II (19 février 1794) - germinal an II (19 avril 1794); MC/ET/XXVII/535
  - Minutes. an II, floréal - an II, prairial, floréal an II (20 avril 1794) - prairial an II (18 juin 1794); MC/ET/XXVII/536
  - Minutes. an II, messidor, messidor an II (19 juin 1794) - messidor an II (18 juillet 1794); MC/ET/XXVII/537
  - Minutes. an II, thermidor, thermidor an II (19 juillet 1794) - thermidor an II (17 août 1794); MC/ET/XXVII/538
  - Minutes. an II, fructidor, fructidor an II (18 août 1794) - fructidor an II (20 septembre 1794); MC/ET/XXVII/539
  - Minutes. an III, vendémiaire - an III, brumaire, vendémiaire an III (22 septembre 1794) - brumaire an III (20 novembre 1794); MC/ET/XXVII/540
  - Minutes. an III, frimaire - an III, nivôse, frimaire an III (21 novembre 1794) - nivôse an III (19 janvier 1795); MC/ET/XXVII/541
  - Minutes. an III, pluviose - an III, ventôse, pluviose an III (20 janvier 1795) - ventôse an III (20 mars 1795); MC/ET/XXVII/542
  - Minutes. an III, germinal - an III, floréal, germinal an III (21 mars 1795) - floréal an III (19 mai 1795); MC/ET/XXVII/543
    - Deschazeaux (Pierre) marchand tapissier sous les Piliers de la Tonnellerie § bail de meubles, 24 janvier 1741; MC/ET/XXVII/543
      Artisans XVIIIe siècle, par M. Rambaud et C. Grodecki, 1956-1977 ( fichier papier entièrement dématérialisé; voir contexte dans le Plan d’orientation général - Notaires de Paris, guides thématiques du Minutier).
      Date de révision: 2011-2012
      Date de création de la notice: 2010
      bail; Deschazeaux, Pierre
  - Minutes. an III, prairial, prairial an III (20 mai 1795) - prairial an III (18 juin 1795); MC/ET/XXVII/544
  - Minutes. an III, messidor, messidor an III (19 juin 1795) - messidor an III (18 juillet 1795); MC/ET/XXVII/545
  - Minutes. an III, thermidor - an III, fructidor, thermidor an III (19 juillet 1795) - fructidor an III (20 septembre 1795); MC/ET/XXVII/546
  - Minutes. an IV, vendémiaire - an IV, frimaire, vendémiaire an IV (23 septembre 1795) - frimaire an IV (21 décembre 1795); MC/ET/XXVII/547
  - Minutes. an IV, nivôse - an IV, ventôse, nivôse an IV (22 décembre 1795) - ventôse an IV (20 mars 1796); MC/ET/XXVII/548
  - Minutes. an IV, germinal - an IV, prairial, germinal an IV (21 mars 1796) - prairial an IV (18 juin 1796); MC/ET/XXVII/549
  - Minutes. an IV, messidor - an IV, fructidor, messidor an IV (19 juin 1796) - fructidor an IV (20 septembre 1796); MC/ET/XXVII/550
  - Minutes. an V, vendémiaire - an V, frimaire, vendémiaire an V (22 septembre 1796) - frimaire an V (21 décembre 1796); MC/ET/XXVII/551
  - Minutes. an V, nivôse - an V, ventôse, nivôse an V (22 décembre 1796) - ventôse an V (20 mars 1797); MC/ET/XXVII/552
  - Minutes. an V, germinal - an V, prairial, germinal an V (21 mars 1797) - prairial an V (18 juin 1797); MC/ET/XXVII/553
  - Minutes. an V, messidor - an V, thermidor, messidor an V (19 juin 1797) - thermidor an V (17 août 1797); MC/ET/XXVII/554
  - Minutes. an VI, vendémiaire - an VI, frimaire, vendémiaire an VI (22 septembre 1797) - frimaire an VI (20 décembre 1797); MC/ET/XXVII/555
  - Minutes. an VI, nivôse - an VI, ventôse, nivôse an VI (21 décembre 1797) - ventôse an VI (20 mars 1798); MC/ET/XXVII/556
    - Transport de rente vers Antoine Souard, 16 février 1798; MC/ET/XXVII/556
      cession; Souard, Antoine
  - Minutes. an VI, germinal - an VI, prairial, germinal an VI (21 mars 1798) - prairial an VI (18 juin 1798); MC/ET/XXVII/557
  - Minutes. an VI, messidor - an VI, fructidor, messidor an VI (19 juin 1798) - fructidor an VI (20 septembre 1798); MC/ET/XXVII/558
  - Minutes. an VII, vendémiaire - an VII, frimaire, vendémiaire an VII (22 septembre 1798) - frimaire an VII (21 décembre 1798); MC/ET/XXVII/559
  - Minutes. an VII, nivôse - an VII, ventôse, nivôse an VII (22 décembre 1798) - ventôse an VII (20 mars 1799); MC/ET/XXVII/560
  - Minutes. an VII, germinal - an VII, prairial, germinal an VII (21 mars 1799) - prairial an VII (18 juin 1799); MC/ET/XXVII/561
  - Minutes. an VII, messidor - an VII, fructidor, messidor an VII (19 juin 1799) - fructidor an VII (20 septembre 1799); MC/ET/XXVII/562
  - Minutes. an VIII, vendémiaire - an VIII, frimaire, vendémiaire an VIII (23 septembre 1799) - frimaire an VIII (21 décembre 1799); MC/ET/XXVII/563
  - Minutes. an VIII, nivôse - an VIII, ventôse, nivôse an VIII (22 décembre 1799) - ventôse an VIII (21 mars 1800); MC/ET/XXVII/564
  - Minutes. an VIII, germinal - an VIII, prairial, germinal an VIII (22 mars 1800) - prairial an VIII (19 juin 1800); MC/ET/XXVII/565
  - Minutes. an VIII, messidor - an VIII, fructidor, messidor an VIII (20 juin 1800) - fructidor an VIII (21 septembre 1800); MC/ET/XXVII/566
  - Minutes. an IX, vendémiaire - an IX, frimaire, vendémiaire an IX (23 septembre 1800) - frimaire an IX (21 décembre 1800); MC/ET/XXVII/567
  - Minutes. an IX, nivôse - an IX, ventôse, nivôse an IX (22 décembre 1800) - ventôse an IX (21 mars 1801); MC/ET/XXVII/568